hr-HR: Komponente kompleta za konverziju vozila u električno vozilo: Paket baterija; Punjač; Kontrolor; DC-DC pretvarač; Osigurači; Motor; Nosači; Senzori; Regulator; Ožičenje; Ostalo
zh-TW: 電動汽車轉換套件零組件: 電池組; 充電器; 控制器; DC-DC 轉換器; 保險絲; 電動; 安裝座; 感測器; 油門; 線束; 其他
ja: EVコンバージョンキットの内容物: 電池パック; 充電器; コントローラー; DC-DCコンバーター; ヒューズ; モーター; マウント; センサー; スロットル; ワイヤーハーネス; その他
el: Εξαρτήματα κιτ μετατροπής EV: Πακέτο μπαταρίας; Φορτιστής; Ελεγκτής; Μετατροπέας DC-DC; Ασφάλειες; Μοτέρ; Βάσεις; Αισθητήρες; Μοχλός ισχύος; Καλωδίωση; Άλλο
sv: Komponenter för elfordonskonverteringssats: Batteripaket; Laddare; Kontroll; Likströmsomvandlare; Säkringar; Motor; Fästen; Sensorer; Pedal; Kabelnät; Övrigt
de: Komponenten des Elektrofahrzeug-Umrüstsatzes: Batteriepack; Ladegerät; Controller; Gleichspannungswandler; Sicherungen; Motor; Anschlüsse; Sensoren; Drossel; Kabelbaum; Sonstiges
tr: Elektrikli araç dönüşüm kiti bileşenleri: Pil paketi; Şarj cihazı; Oyun kolu; DC / DC çevirici; Sigortalar; Motor; Bağlar; Sensörler; Vana; Kablo demeti; Diğer
pt-BR: Componentes do kit de conversão EV: Pacote de baterias; Carregador; Controlador; Conversor CC-CC; Fusíveis; Motor; Suportes; Sensores; Acelerador; Chicote de fiação; Outro
nb: Komponenter i elbilkonverteringssett: Batteripakke; Lader; Kontroller; DC-DC-omformer; Sikringer; Motor; Fester; Sensorer; Gasspedal; Ledningsnett; Annet
ko: EV 변환 키트 구성품: 배터리 팩; 충전기; 컨트롤러; DC-DC 컨버터; 퓨즈; 모터; 마운트; 센서; 스로틀; 와이어링 하네스; 기타
sl-SI: Sestavni deli kompleta za predelavo v električno vozilo: Baterijski sklop; Polnilec; Krmilnik; DC-DC pretvornik; Varovalke; Motor; Nosilci; Senzorji; Plin; Kabelski snop; Drugo
zh-CN: EV 转换套件组件: 电池包; 充电器; 手柄; 直流-直流转换器; 保险丝; 电机; 支架; 传感器; 风门; 线束; 其他
da: EV-konverteringssætkomponenter: Batteripakke; Oplader; Controller; DC-DC-konverter; Sikringer; Motor; Beslag; Sensorer; Gashåndtag; Ledningsnet; Andet
it: Componenti del kit di conversione EV: Pacco batteria; Caricatore; Controller; Convertitore CC-CC; Fusibili; A motore; Supporti; Sensori; Acceleratore; Cablaggio elettrico; Altro
vi: Các thành phần của bộ chuyển đổi sạc xe điện: Bộ ắc quy; Bộ sạc; Bộ điều khiển; Bộ chuyển đổi DC-DC; Cầu chì; Thuyền gắn máy; Khung giá; Cảm biến; Bướm ga; Bộ dây điện; Khác
pl: Elementy zestawu do konwersji EV: Zespół akumulatorowy; Prostownik; Kontroler; Konwerter DC-DC; Bezpieczniki; Silnik; Mocowania; Czujniki; Przepustnica; Wiązka przewodów; Inne
fr: Composants du kit de conversion de VE: Batterie; Chargeur; Manette; Convertisseur DC-DC; Fusibles; Moteur; Montures; Capteurs; Accélérateur; Faisceau de câblage; Autre
ru: Состав набора для электрификации ТС: Аккумуляторная батарея; Зарядное устройство; Контроллер; Преобразователь DC-DC; Предохранители; Мотор; Крепления; Датчики; Дроссельная заслонка; Жгут проводов; Другой
ro-RO: Componente kit de conversie EV: Pachet de baterii; Încărcător; Unitate de control; Convertor DC-DC; Siguranțe; Motor; Suporturi; Senzori; Accelerație; Cablaj; Altele
es: Componentes del kit de conversión EV: Paquete de batería; Cargador; Controlador; Convertidor CC-CC; Fusibles; Motor; Montajes; Sensores; Acelerador; Arnés de cableado; Otros
cs: Součásti sady pro přestavbu EV: Sada baterií; Nabíječka; Ovladač; Převodník DC-DC; Pojistky; Motorová; Držáky; Senzory; Plyn; Kabelový svazek; Jiné
pt-PT: Componentes do kit de conversão EV: Pacote de pilhas; Carregador; Comando; Conversor DC-DC; Fusíveis; Motor; Suportes; Sensores; Acelerador; Arnês de cabos; Outro
fi: EV-muunnossarjan komponentit: Akku; Laturi; Ohjain; DC-DC-muunnin; Sulakkeet; Moottori; Kiinnikkeet; Anturit; Kaasu; Johtosarja; Muu
en: EV conversion kit components: Battery pack; Charger; Controller; DC-DC converter; Fuses; Motor; Mounts; Sensors; Throttle; Wiring harness; Other
th: ส่วนประกอบชุดแปลง EV: แพ็คแบตเตอรี่; ที่ชาร์จ; คอนโทรลเลอร์; ตัวแปลงไฟฟ้ากระแสตรงเป็นกระแสตรง; ฟิวส์; เครื่องยนต์; ตัวยึด; เซนเซอร์; คันเร่ง; ชุดสายไฟ; อื่นๆ
bg-BG: Компоненти на комплект за преобразуване за ЕПС: Батериен пакет; Зарядно устройство; Контролер; DC-DC преобразувател; Предпазители; Мотор; Стойки; Сензори; Дросел; Кабелен сноп; Други
sk-SK: Komponenty súpravy na konverziu elektromobilov: Batéria; Nabíjačka; Ovládač; DC-DC menič; Poistky; Motor; Držiaky; Senzory; Plyn; Káblový zväzok; Iné
nl: Componenten EV-conversiekit: Accu; Oplader; Controller; DC/DC-omzetter; Zekeringen; Motor; Bevestigingen; Sensoren; Gaspedaal; Kabelboom; Andere
lt-LT: Elektrinės transporto priemonės konversijos rinkinio komponentai: Akumuliatorių blokas; Įkroviklis; Valdiklis; DC – DC keitiklis; Saugikliai; Variklis; Laikikliai; Jutikliai; Droselis; Laidas; Kita
hu: Elektromos járművek átalakítókészletének összetevői: Akkumulátorkészlet; Töltő; Vezérlő; DC-DC átalakító; Biztosítékok; Motor; Rögzítőeszközök; Érzékelők; Fojtószelep; Kábelköteg; Egyéb